【裁判字號】    89,交訴,63
【裁判日期】    900227
【裁判案由】    公共危險等
【裁判全文】
臺灣苗栗地方法院刑事判決                          八十九年度交訴字第六三號
    公  訴  人  臺灣苗栗地方法院檢察署檢察官
    被      告  乙○○
右列被告因公共危險等案件，經檢察官提起公訴（八十九年度偵字第一九三九號），
本院判決如左：
    主  文
黃志偉服用酒類不能安全駕駛動力交通工具而駕駛，處有期徒刑參月，如易科罰金，
以參佰元折算壹日；又駕駛動力交通工具肇事，致人死傷而逃逸，處有期徒刑陸月，
如易科罰金，以參佰元折算壹日；又因過失傷害人，處有期徒刑貳月，如易科罰金，
以參佰元折算壹日；應執行有期徒刑拾月，如易科罰金，以參佰元折算壹日。
    事  實
一、乙○○於民國八十九年三月十三日凌晨，已服用啤酒三罐，酒後其酒精濃度呼氣
    達每公升○．四九毫克，已不能安全駕駛車輛，竟於同日凌晨二時三十分許，駕
    駛車號ＢＳ–一四五九號自小客車，沿苗栗市○○路由西往東方向行駛，行經該
    路段台電公司前時，應注意汽車駕駛人飲酒後其吐氣所含酒精成份超過每公升０
    ．二五毫克以上者，不得駕車，並應注意行車速度，在市區道路時速不得超過四
    十公里，且應注意車前狀況，隨時採取必要之安全措施，而依當時情形，並無不
    能注意之情形，竟疏於注意，猶貿然以四十五公里之時速超速行駛，且未採取必
    要之防護措施，因而撞及同方向由甲○○所騎乘之自行車，致甲○○受有頭部外
    傷併臉部撕裂傷、左耳及右大拇指趾外傷等傷害。乙○○肇事後，見甲○○受傷
    ，心生緊張，為逃避刑事責任，即另行起意加速逃逸。嗣乙○○經警循線查獲。
二、案經苗栗縣警察局苗栗分局報告及告訴人甲○○訴請臺灣苗栗地方法院檢察署檢
    察官偵查起訴。
    理  由
一、訊之被告坦承喝酒駕車之事實，唯矢口否認肇事逃逸之犯罪事實，並辯稱：當時
    天氣很不好，伊不知道有撞到人，伊有開車回來看，才知道撞到人了，完全沒有
    肇事逃逸的意思云云；惟查被告乙○○於警訊中坦承其車子擋風玻璃破了，伊有
    聽到碰撞聲及看到一個輪胎飛過，既然如此，焉有不知已經肇事？可見被告係為
    逃避刑事責任才逃離現場，況被告前揭犯行業据告訴人甲○○指訴歷歷，核與證
    人湯洪雪、劉國麟證述之情節相符，復有員警處理現場報告書、酒精濃度測試單
  、刑法第一百八十五條之三案件觀察測試記錄表、道路交通事故調查報告表、診
    斷證明書各一紙、舉發違反道路交通管理事件通知單三紙及照片四幀附卷可稽，
    被告所辯，要屬卸責之詞，不足為採本件被告犯罪事證明確，犯行堪以認定。
二、核被告所為，係犯刑法第一百八十五條之三、同法第一百八十五條之四之公共危
    險罪及同法第二百八十四條第一項前段之過失傷害罪。被告酒醉駕車，因而致告
    訴人受傷，依法應負過失傷害罪責，依道路交通管理處罰條例第八十六條第一項
    規定，加重其刑。被告所犯上開三罪，犯意各別，行為互殊，犯罪構成要件不同
    ，應予分論併罰。爰審酌被告之素行、犯後之態度、所造成之危害及其他等一切
    犯罪情狀，量處如主文所示之刑並諭知易科罰金之折算標準及定其應執行之刑及
    諭知易科罰金之折算標準。
據上論斷，應依刑事訴訟法第二百九十九條第一項前段，刑法第一百八十五條之三、
第一百八十五條之四、第二百八十四條第一項前段、第五十一條第五款、第四十一條
，道路交通管理處罰條例第八十六條第一項，罰金罰鍰提高標準條例第一條前段、第
二條，判決如主文。
本案經檢察官 許 睦 坪 到庭執行職務
中    華    民    國    九十    年    二      月      二十七      日
                                       台灣苗栗地方法院刑事第一庭
                                             法  官    林  誌  誠
右正本證明與原本無異。
如不服本判決，應於判決送達後十日內向本院提出上訴狀( 應附繕本 )，上訴於
臺灣高等法院台中分院。
                                             書記官    尤  旗  樟
中    華    民    國    九十    年    二      月     二十七     日
附錄論罪科刑法條
刑法第一百八十五條之三、同條之四、第二百八十四條第一項前段
第 185-3條
服用毒品、麻醉藥品、酒類或其他相類之物，不能安全駕駛動力交通工具而駕駛者，
處一年以下有期徒刑、拘役或三萬元以下罰金。
第 185-4條
駕駛動力交通工具肇事，致人死傷而逃逸者，處六月以上五年以下有期徒刑。
刑法第二百八十四條
因過失傷害人者，處六月以下有期徒刑、拘役或五百元以下罰金，致重傷者，處一年
以下有期徒刑、拘役或五百元以下罰金。


司法院資訊處製作；財團法人民間司法改革基金會備份。
